【裁判字號】    95,交簡上,19
【裁判日期】    950623
【裁判案由】    過失傷害
【裁判全文】
臺灣花蓮地方法院刑事判決            95年度交簡上字第19號
上  訴  人  臺灣花蓮地方法院檢察署檢察官
被      告  丙○○
上列上訴人因被告過失傷害案件，不服本院花蓮簡易庭中華民國
95年3 月27日95年度花交簡字第43號之第一審判決（聲請簡易判
決處刑案號為95年度偵字第1385號），提起上訴，本院管轄之第
二審合議庭判決如下：
    主  文
上訴駁回。
    事實及理由
一、本案經本院審理結果，認第一審判決依過失傷害罪，判處被
    告丙○○拘役50日，如易科罰金，以300 元折算1日，緩刑2
    年，認事用法及量刑均無不當，應予維持，並引用附件第一
    審簡易判決書記載之事實、證據及理由。
二、檢察官循告訴人乙○○之請求提起上訴，以被告於事發後僅
    賠償部分醫藥費，尚未與被害人和解，並無悔意，認原審量
    刑過輕為由，執以上訴，固非無見。然查，量刑之輕重係實
    體法上賦予法院得為自由裁量之事項，原審基於附件所載事
    實之認定，在法定刑度內而為量刑，無逾越法律規定範圍或
    濫用權限情事。且被告於警詢、偵查及本院準備程序時均坦
    承犯行，並於案發後賠償被害人醫藥費及腳踏車修理費共新
    臺幣（下同）7 千多元一節，為告訴人乙○○於本院準備程
    序到庭所不爭執，核與告訴人提出本案刑事附帶民事訴訟之
    起訴狀內所載損失之醫藥費6780元及腳踏車修護費850 元等
    金額大致相符，況被告於本院準備程序審理時，亦表示願意
    再賠償告訴人2 萬元，此有本院訊問筆錄可參，是認被告犯
    後顯有相當之悔意，惟因告訴人於本院準備程序中，要求被
    告賠償金額高達184 萬多元（業經告訴人提出本案附帶民事
    訴訟），且不願意再與被告協調降低金額，故本案係因雙方
    談及和解之賠償金額差距過大，致無法達成和解，自不得徒
    憑被告未與告訴人達成民事和解之結果，即認被告並無悔意
    ，本院認原審依刑法第57條規定，審酌被告犯罪之情節、過
    失程度（被告為肇事主因，然告訴人亦與有過失）及告訴人
    之傷勢，與被告之犯罪後坦承犯行，且賠償告訴人醫藥費及
    腳踏車修理費等情，犯後態度良好等一切情狀，量處被告拘
    役50日，且查被告前未曾受有期徒刑以上刑之宣告，現又為
    一大學在學學生，認其經此教訓後，當知警惕，信其無再犯
    之虞，併予宣告緩刑2 年等情，堪認量處刑度尚稱允當，並
    無量刑過輕之情形，檢察官上訴請求撤銷原判，並無理由，
    應予駁回。
據上論斷，應依刑事訴訟法第455 條之1第3項、第368條、第373
條，判決如主文。
本案經檢察官甲○○到庭執行職務。
中    華    民    國    95    年    6     月    23    日
                        臺灣花蓮地方法院刑事第三庭
                              審判長法  官  鄭培麗
                                    法  官  楊仲農
                                    法  官  張嘉芬
上列正本證明與原本無異。
本件不得上訴。
                                    書記官  陳雅君
中    華    民    國    95    年    6     月    23    日
附錄本判決論罪之法律條文：
中華民國刑法第284條第1項：
因過失傷害人者，處六月以下有期徒刑、拘役或五百元以下罰金
，致重傷者，處一年以下有期徒刑、拘役或五百元以下罰金。


司法院資訊處製作；財團法人民間司法改革基金會備份。
